【裁判字號】    89,台上,3641
【裁判日期】    890622
【裁判案由】    偽造文書
【裁判全文】
最高法院刑事判決                              八十九年度台上字第三六四一號
    上  訴  人  甲○○
                乙○○
右上訴人等因偽造文書案件，不服台灣高等法院高雄分院中華民國八十九年三月十四
日第二審判決（八十八年度上易字第二四○○號，起訴案號：台灣高雄地方法院檢察
署八十七年度偵緝字第七三七、七四八號），提起上訴，本院判決如左：
  主  文
上訴駁回。
  理  由
一、乙○○部分：
按刑事訴訟法第三百七十七條規定，上訴於第三審法院，非以判決違背法令為理由，
不得為之，是提起第三審上訴，應以原判決違背法令為理由，係屬法定要件，如果上
訴理由狀並未依據卷內訴訟資料具體指摘原判決不適用何種法則或如何適用不當，或
所指摘原判決違法情事，顯與法律規定得為第三審上訴理由之違法情形，不相適合時
，均應認其上訴為違背法律上之程式，予以駁回。本件原判決維持第一審依牽連犯關
係，從一重論處上訴人乙○○共同行使偽造私文書，足以生損害於他人累犯罪刑之判
決，駁回其在第二審之上訴。已引用第一審判決書之記載詳敘認定犯罪事實之依據及
憑以認定之理由，並對上訴人之辯詞，如何不足採信，亦依據卷內資料予以指駁及說
明。從形式上觀察，並無任何違背法令之處。查事實之認定及證據之取捨，屬事實審
法院之職權，茍無違反經驗法則或論理法則，自難指為違法。原判決依憑告訴人李宏
榮之指訴，及卷附台灣新聞報廣告費收據、銷售委託書、偽造之李媛與乙○○不動產
買賣契約書影本，資以認定上訴人犯有本件罪刑，已於理由內詳述其調查審認及證據
取捨之意見，核屬事實審法院採證認事職權之適法行使。上訴意旨未依據卷證資料，
具體指摘原判決如何違背法令，置原判決之論敘於不顧，徒憑己見，為事實上之爭辯
，並對原審採證認事之職權行使，任意指摘，難謂已符合首揭法定上訴要件，其上訴
違背法律上之程式，應予駁回。
二、甲○○部分：
查上訴期間為十日，自送達判決後起算，刑事訴訟法第三百四十九條前段定有明文。
本件上訴人因偽造文書案件，經原審判決後，於民國八十九年三月二十三日送達，有
送達證書附卷可按，其上訴期間即令扣除在途期間四日，截至四月六日亦已屆滿，其
期間之末日又非星期日、紀念日、或其他休息日，乃竟延至四月十日始行提起上訴，
顯已逾期，其上訴自非合法，應予駁回。
據上論結，應依刑事訴訟法第三百九十五條前段，判決如主文。
中      華      民      國    八十九    年      六      月    二十二    日
                              最高法院刑事第七庭
                                  審判長法官  謝  家  鶴
                                        法官  洪  文  章
                                        法官  花  滿  堂
                                        法官  陳  世  淙
                                        法官  洪  佳  濱
      右正本證明與原本無異
                                              書  記  官
中      華      民      國    八十九    年      七      月      五      日


司法院資訊處製作；財團法人民間司法改革基金會備份。
